Minutes et répertoires du notaire Auguste de FAUCOMPRET, 13 juin 1800 - 27 septembre 1814 (étude VIII)
Archives nationales
Minutes et répertoires du notaire Auguste de FAUCOMPRET (étude VIII)
13 juin 1800 - 27 septembre 1814
MC/ET/VIII/1327 - MC/ET/VIII/1403, MC/RE/VIII/10, MC/RE/VIII/12 - MC/RE/VIII/19/B
Etude VIII; Faucompret, Auguste de
Archives nationales de France
Minutes et répertoires: la loi 2008-696 du 15 juillet 2008 relative aux archives a fixé à 75 ans à compter de la date de l'acte, ou à 25 ans à compter de la date du décès de l'intéressé si ce délai est plus bref, le délai de communication des minutes et répertoires des notaires; ce délai est porté à 100 ans à compter de la date de l'acte si le document se rapporte à un mineur (code du Patrimoine, articles L213-2, 4e d et 5e).
Autres documents de l'étude (dossiers de clients, comptabilité...): s'agissant d'archives privées, ces documents sont communicables selon les modalités fixées par le déposant ou le donateur.
Certains documents ne sont pas accessibles en raison de leur mauvais état de conservation.
Versement
Accès aux instruments de recherche de tous les notaires de l’étude VIII
Archives de l'étude VIII
- Minutes de Auguste de FAUCOMPRET, 22 mars 1800 - 31 octobre 1814; MC/ET/VIII/1327 - MC/ET/VIII/1403
  - Minutes. an VIII, germinal - an VIII, fructidor, germinal an VIII (22 mars 1800) - fructidor an VIII (21 septembre 1800); MC/ET/VIII/1327
    Informations complémentaires:
    An VIII, germinal à 23 prairial (1800, 22 mars à 12 juin): actes passés par-devant Louis-Nicolas Gasche.
    An VIII, 24 prairial à fructidor (1800, 13 juin à 21 septembre): actes passés par-devant Auguste de Faucompret.
    Informations concernant le classement:
    Le niveau inférieur de description, quand il existe, correspond aux minutes d'actes. Toutes les minutes ne sont pas forcément décrites une à une. Les descriptions de ces minutes sont plus ou moins détaillées.
  - Minutes. an IX, vendémiaire - an IX, frimaire, vendémiaire an IX (23 septembre 1800) - frimaire an IX (21 décembre 1800); MC/ET/VIII/1328
  - Minutes. an IX, nivôse - an IX, ventôse, nivôse an IX (22 décembre 1800) - ventôse an IX (21 mars 1801); MC/ET/VIII/1329
  - Minutes. an IX, germinal - an IX, prairial, germinal an IX (22 mars 1801) - prairial an IX (19 juin 1801); MC/ET/VIII/1330
  - Minutes. an IX, messidor - an IX, fructidor, messidor an IX (20 juin 1801) - fructidor an IX (21 septembre 1801); MC/ET/VIII/1331
  - Minutes. an X, vendémiaire - an X, frimaire, vendémiaire an X (23 septembre 1801) - frimaire an X (21 décembre 1801); MC/ET/VIII/1332
  - Minutes. an X, nivôse - an X, ventôse, nivôse an X (22 décembre 1801) - ventôse an X (19 mars 1802); MC/ET/VIII/1333
  - Minutes. an X, germinal - an X, prairial, germinal an X (20 mars 1802) - prairial an X (19 juin 1802); MC/ET/VIII/1334
  - Minutes. an X, messidor - an X, fructidor, messidor an X (20 juin 1802) - fructidor an X (21 septembre 1802); MC/ET/VIII/1335
  - Minutes. an XI, vendémiaire - an XI, frimaire, vendémiaire an XI (23 septembre 1802) - frimaire an XI (21 décembre 1802); MC/ET/VIII/1336
  - Minutes. an XI, nivôse - an XI, ventôse, nivôse an XI (22 décembre 1802) - ventôse an XI (21 mars 1803); MC/ET/VIII/1337
  - Minutes. an XI, germinal - an XI, prairial, germinal an XI (22 mars 1803) - prairial an XI (19 juin 1803); MC/ET/VIII/1338
  - Minutes. an XI, messidor - an XI, fructidor, messidor an XI (20 juin 1803) - fructidor an XI (21 septembre 1803); MC/ET/VIII/1339
  - Minutes. an XII, vendémiaire - an XII, frimaire, vendémiaire an XII (24 septembre 1803) - frimaire an XII (22 décembre 1803); MC/ET/VIII/1340
  - Minutes. an XII, nivôse - an XII, ventôse, nivôse an XII (23 décembre 1803) - ventôse an XII (21 mars 1804); MC/ET/VIII/1341
  - Minutes. an XII, germinal - an XII, prairial, germinal an XII (22 mars 1804) - prairial an XII (19 juin 1804); MC/ET/VIII/1342
  - Minutes. an XII, messidor - an XII, fructidor, messidor an XII (20 juin 1804) - fructidor an XII (21 septembre 1804); MC/ET/VIII/1343
  - Minutes. an XIII, vendémiaire - an XIII, frimaire, vendémiaire an XIII (23 septembre 1804) - frimaire an XIII (21 décembre 1804); MC/ET/VIII/1344
  - Minutes. an XIII, nivôse - an XIII, ventôse, nivôse an XIII (22 décembre 1804) - ventôse an XIII (21 mars 1805); MC/ET/VIII/1345
  - Minutes. an XIII, germinal - an XIII, prairial, germinal an XIII (22 mars 1805) - prairial an XIII (19 juin 1805); MC/ET/VIII/1346
  - Minutes. an XIII, messidor - an XIII, fructidor, messidor an XIII (20 juin 1805) - fructidor an XIII (21 septembre 1805); MC/ET/VIII/1347
  - Minutes. an XIV, vendémiaire - an XIV, nivôse, vendémiaire an XIV (23 septembre 1805) - 9 nivôse an XIV (30 décembre 1805); MC/ET/VIII/1348
  - Minutes. 1806, janvier - 1806, mars, janvier 1806 - mars 1806; MC/ET/VIII/1349
    Attention: certains actes ont été constatés manquants
    - Notoriété après décès de Nicole Dangus., 26 mars 1806
      Attention: l'original de l'acte est manquant.
      Mention dans le répertoire du notaire coté:
      MC/RE/VIII/15
      Origine de l'information:
      Base Miriad 2 des inventaires après décès, 1801-1850, par Thierry Boudignon, avec le concours de Marie-France Nivet et du personnel du Minutier central, 1995-2012 (base de données migrée: voir contexte dans le Plan d’orientation général - Notaires de Paris, guides thématiques du Minutier).
      Date de révision: 2011
      Date de création de la notice: 2008
      notoriété; Dangus, Nicole
  - Minutes. 1806, avril - 1806, juin, avril 1806 - juin 1806; MC/ET/VIII/1350
  - Minutes. 1806, juillet - 1806, septembre, juillet 1806 - septembre 1806; MC/ET/VIII/1351
    Attention: acte(s) coté(s) en Réserve
    - Association entre Jean Marie Farina et Pierre Claude Durochereau pour la fabrication et la vente de l'eau de Cologne., 3 juillet 1806; MC/RS//948; 2 ff. papier
      Cote originelle du document:
      MC/ET/VIII/1351
      Informations concernant le classement et la cotation du document:
      Acte coté en Réserve.
      Actes signalés par le personnel du Minutier central des notaires de Paris, 2002-2011 (base de données migrée: voir contexte dans le Plan d’orientation général - Notaires de Paris, guides thématiques du Minutier).
      Date de création de la notice: 2002
      Notice et reproduction photographique partielle dans: L'écrit, l'Homme, le Droit, exposition organisée pour la célébration du 10ème anniversaire de la création du centre sino-français de formation et d'échange notariaux et juridiques à Shangai, Paris, Shangai, 2011, p.17-18.
      Notice et reproduction photographique partielle dans: 122 minutes d'histoire, actes des notaires de Paris, Paris, Archives nationales, Somogy, 2012, p.20-21.
      acte de société; Farina, Jean Marie (1685-1766); Durochereau, Pierre Claude (17..-18..)
  - Minutes. 1806, octobre - 1806, décembre, octobre 1806 - décembre 1806; MC/ET/VIII/1352
    - Consentement à mariage par Etienne Charles Enguehard, docteur en médecine, demeurant 10, rue Sainte-Appoline, à son fils ,Jean-Baptiste Etienne Marie Enguehard, demeurant 38, rue de Bièvre, 4 novembre 1806; MC/ET/VIII/1352
      Histoire des sciences et des techniques, XVIe-XIXe siècles (337 actes), par Madeleine Jurgens, Xenia Pamfilova, Claire Béchu, Marc Durand, v.1950 - 2005 (fichier papier entièrement dématérialisé; voir contexte dans le Plan d’orientation général - Notaires de Paris, guides thématiques du Minutier).
      Date de création de la notice: 2006
      ratification; Enguehard, Etienne Charles; Enguehard, Jean-Baptiste Etienne Marie; médecin
  - Minutes. 1807, janvier - 1807, mars, janvier 1807 - mars 1807; MC/ET/VIII/1353
  - Minutes. 1807, avril - 1807, juin, avril 1807 - juin 1807; MC/ET/VIII/1354
  - Minutes. 1807, juillet - 1807, septembre, juillet 1807 - septembre 1807; MC/ET/VIII/1355
  - Minutes. 1807, octobre - 1807, décembre, octobre 1807 - décembre 1807; MC/ET/VIII/1356
  - Minutes. 1808, janvier - 1808, mars, janvier 1808 - mars 1808; MC/ET/VIII/1357
  - Minutes. 1808, avril - 1808, juin, avril 1808 - juin 1808; MC/ET/VIII/1358
  - Minutes. 1808, juillet - 1808, septembre, juillet 1808 - septembre 1808; MC/ET/VIII/1359
  - Minutes. 1808, octobre - 1808, décembre, octobre 1808 - décembre 1808; MC/ET/VIII/1360
  - Minutes. 1809, janvier - 1809, mars, janvier 1809 - mars 1809; MC/ET/VIII/1361
  - Minutes. 1809, avril - 1809, juin, avril 1809 - juin 1809; MC/ET/VIII/1362
  - Minutes. 1809, juillet - 1809, septembre, juillet 1809 - septembre 1809; MC/ET/VIII/1363
  - Minutes. 1809, octobre - 1809, décembre, octobre 1809 - décembre 1809; MC/ET/VIII/1364
  - Minutes. 1810, janvier - 1810, 19 mars, janvier 1810 - 19 mars 1810; MC/ET/VIII/1365
  - Minutes. 1810, 20 mars - 1810, 30 mai, 20 mars 1810 - 30 mai 1810; MC/ET/VIII/1373
  - Minutes. 1810, juin - 1810, août, juin 1810 - août 1810; MC/ET/VIII/1374
  - Minutes. 1810, septembre - 1810, octobre, septembre 1810 - octobre 1810; MC/ET/VIII/1375
  - Minutes. 1810, novembre - 1810, décembre, novembre 1810 - décembre 1810; MC/ET/VIII/1376
  - Minutes. 1811, janvier - 1811, mars, janvier 1811 - mars 1811; MC/ET/VIII/1377
  - Minutes. 1811, avril - 1811, mai, avril 1811 - mai 1811; MC/ET/VIII/1378
  - Minutes. 1811, juin - 1811, juillet, juin 1811 - juillet 1811; MC/ET/VIII/1379
  - Minutes. 1811, août, août 1811; MC/ET/VIII/1380
  - Minutes. 1811, septembre - 1811, octobre, septembre 1811 - octobre 1811; MC/ET/VIII/1381
  - Minutes. 1811, novembre, novembre 1811; MC/ET/VIII/1382
  - Minutes. 1811, décembre, décembre 1811; MC/ET/VIII/1383
  - Minutes. 1812, janvier - 1812, février, janvier 1812 - février 1812; MC/ET/VIII/1384
  - Minutes. 1812, mars - 1812, avril, mars 1812 - avril 1812; MC/ET/VIII/1385
  - Minutes. 1812, mai - 1812, juin, mai 1812 - juin 1812; MC/ET/VIII/1386
  - Minutes. 1812, juillet - 1812, août, juillet 1812 - août 1812; MC/ET/VIII/1387
  - Minutes. 1812, septembre, septembre 1812; MC/ET/VIII/1388
  - Minutes. 1812, octobre, octobre 1812; MC/ET/VIII/1389
  - Minutes. 1812, novembre - 1812, décembre, novembre 1812 - décembre 1812; MC/ET/VIII/1390
    - Procuration par Pierre Lafon, artiste sociétaire du Théâtre Français, demeurant 26, rue des Petits-Champs, à Angélique-Jean-François Bellanger, notaire impérial à Paris, 4, rue des Fossés-Saint-Germain-des-Prés., 4 décembre 1812; MC/ET/VIII/1390
      Notaires des XVIe-XVIIIe siècles (4153 actes), par Claire Béchu, Catherine Grodecki, Marie-Antoinette Fleury, Madeleine Jurgens, Marie-Françoise Limon-Bonnet, Pierre-Yves Louis, Xenia Pamfilova, Isabelle Pebay, v. 1950, 1986-1994 (fichier papier entièrement dématérialisé; voir contexte dans le Plan d’orientation général - Notaires de Paris, guides thématiques du Minutier).
      Date de révision: 2010
      Date de création de la notice: 2004
      procuration; Fossés-Saint-Germain-des-Prés (rue des); Petits-Champs (rue des); Bellanger, Angélique Jean François; Lafon, Pierre; notaire
  - Minutes. 1813, janvier, janvier 1813; MC/ET/VIII/1391
  - Minutes. 1813, février, février 1813; MC/ET/VIII/1392
  - Minutes. 1813, mars - 1813, avril, mars 1813 - avril 1813; MC/ET/VIII/1393
  - Minutes. 1813, mai - 1813, juin, mai 1813 - juin 1813; MC/ET/VIII/1394
  - Minutes. 1813, juillet, juillet 1813; MC/ET/VIII/1395
  - Minutes. 1813, août, août 1813; MC/ET/VIII/1396
  - Minutes. 1813, septembre - 1813, octobre, septembre 1813 - octobre 1813; MC/ET/VIII/1397
  - Minutes. 1813, novembre - 1813, décembre, novembre 1813 - décembre 1813; MC/ET/VIII/1398
  - Minutes. 1814, janvier - 1814, février, janvier 1814 - février 1814; MC/ET/VIII/1399
  - Minutes. 1814, mars - 1814, avril, mars 1814 - avril 1814; MC/ET/VIII/1400
  - Minutes. 1814, mai - 1814, juin, mai 1814 - juin 1814; MC/ET/VIII/1401
  - Minutes. 1814, juillet - 1814, août, juillet 1814 - août 1814; MC/ET/VIII/1402
    - Notoriété après décès de Denis Trutat, notaire (il est mentionné qu'il n'y a pas eu d'inventaire après son décès)., 23 juillet 1814; MC/ET/VIII/1402
      Philippe Bertholet, Études et notaires parisiens en 1803, Paris Association des notaires du Châtelet, 2004 [594 actes] (voir contexte dans le Plan d’orientation général - Notaires de Paris, guides thématiques du Minutier).
      notoriété; Trutat, Denis; notaire
  - Minutes. 1814, septembre - octobre, septembre - octobre 1814; MC/ET/VIII/1403
    1814, 1 à 27 septembre: actes passés par-devant Auguste de Faucompret.
    1814, 28 septembre à 31 octobre: actes passés par-devant Jacques-Louis Depuille.
- Répertoire(s) de Auguste de FAUCOMPRET, 1718 - 1826; MC/RE/VIII/10, MC/RE/VIII/12 - MC/RE/VIII/19/B
  - Répertoire. 1790, 4 juin - an VIII, prairial, 4 juin 1790 - 29 prairial an VIII (18 juin 1800); MC/RE/VIII/10
    Répertoire des notaires Louis Nicolas Gasche (4 juin 1790 - 23 prairial an VIII (12 juin 1800)), Auguste de Faucompret (24 au 29 prairial an VIII (13 juin - 18 juin 1800)).
    Informations concernant le classement et la cotation:
    Le niveau inférieur de description, quand il existe, correspond aux mentions d'actes contenues dans le répertoire. Parmi celles-ci, certaines peuvent y être décrites, de manière plus ou moins détaillée. Pour consulter l'acte proprement dit, il convient de rechercher la cote au niveau des articles (registre ou liasse) des minutes du notaire (cote de type 'MC/ET').
  - Répertoire. an VIII, prairial - 1810, 24 prairial an VIII (13 juin 1800) - 1810; MC/RE/VIII/12
  - Répertoire. an VIII, prairial - an X, jour complémentaire, 24 prairial an VIII (13 juin 1800) - 5 jour complémentaire an X (22 septembre 1802); MC/RE/VIII/13
    - Inventaire après divorce de Françoise-Marguerite Coutignolle, de Jacques Minet., 23 nivôse an IX (13 janvier 1801)
      MC/RE/VIII/13
      Attention: la cote de répertoire (de type 'MC/RE') ne permet pas de consulter la minute de l'acte. ll convient de rechercher la cote de la minute (de type 'MC/ET') au niveau des articles (registre ou liasse) de minutes du notaire.
      L'accès aux images numérisées des pages du répertoire se fait au niveau de description supérieur (' Répertoire du notaire '), rubrique ' Consulter les archives numérisées associées'.
      inventaire; Coutignolle, Françoise-Marguerite; Minet, Jacques
    - Inventaire après décès de Pierre-Jacques Changeux., 1er pluviose an IX (21 janvier 1801)
      inventaire après décès; Changeux, Pierre-Jacques
    - Inventaire après décès de Jean-Pierre Criblet, suisse de nation., 15 ventôse an IX (6 mars 1801)
      inventaire après décès; Criblet, Jean-Pierre
    - Inventaire après décès de Marie-Louise Foulon, épouse de Pierre Rossignol, portier, rue du Bouloi, n° 11., 27 ventôse an IX (18 mars 1801)
      inventaire après décès; Bouloi (rue du); Foulon, Marie-Louise; Rossignol, Pierre
    - Inventaire après décès de Reine Boquim, épouse de Louis-Laurent Caumont., 17 germinal an IX (7 avril 1801)
      inventaire après décès; Boquim, Reine; Caumont, Louis-Laurent
    - Inventaire de la communauté de Nicolas Morel et de Marie Nabot., 12 floréal an IX (2 mai 1801)
      inventaire; Morel, Nicolas; Nabot, Marie
    - Inventaire des meubles et effets mobiliers dépendant de la communauté des biens d'entre Jacques-François Canaple, garçon bourlier, rue des Quatre Vents, n° 640, et de Elisabeth Delaux, son épouse., 16 prairial an IX (5 juin 1801)
      inventaire; Quatre-Vents (rue des); Canaple, Jacques-François; Delaux, Elisabeth; sellier
    - Inventaire après décès de Marie-Catherine-Jeanne Cadillan, épouse de Antoine Vandenbos, tailleur d'habits, rue de Buci, n° 407., 17 messidor an IX (6 juillet 1801)
      inventaire après décès; Buci (rue de); Cadillan, Marie-Catherine-Jeanne; Vandenbos, Antoine
    - Inventaire après décès de Louis-Claude Ferrand, vitrier, rue de la Justice, n° 189., 26 messidor an IX (15 juillet 1801)
      inventaire après décès; Justice (rue de la); Ferrand, Louis-Claude
    - Inventaire après décès de Marguerite Pierre, veuve en 1ère noces de Georges Perilliat, veuve en 2èmes noces de Jean-Baptiste Lemire, et épouse en 3èmes noces de Nicolas-Henri Lépine, adjudant invalide, maison des Invalides., 19 thermidor an IX (7 août 1801)
      inventaire après décès; Invalides (hôtel des); Pierre, Marguerite; Lépine, Nicolas-Henri; Lemire, Jean-Baptiste; Perilliat, Georges
    - Inventaire après décès de Pierre-Charles Casson, cloître Saint-Benoit, n° 23., 11 fructidor an IX (29 août 1801)
      inventaire après décès; Cloître-Saint-Benoît (rue du); Casson, Pierre-Charles
    - Inventaire après décès de Jean-Marie Dussaux, peinte décorateur, rue Mazarine, n° 1539., 26 brumaire an X (17 novembre 1801)
      inventaire après décès; Mazarine (rue); Dussaux, Jean-Marie; peintre; décorateur
    - Inventaire après décès de Catherine Reicheling, épouse de Jean-Guillaume Holtzem, menuisier en carrosses rue des Vieilles Tuileries, n° 134., 17 nivôse an X (7 janvier 1802)
      inventaire après décès; Vieilles-Tuileries (rue des); Reicheling, Catherine; Holtzem, Jean-Guillaume; menuisier; carrossier
    - Inventaire après décès de Marie-Catherine Gelée, épouse de Antoine-Jean Dezert, capitaine invalide, à l'hôtel des Invalides., 11 pluviose an X (31 janvier 1802)
      inventaire après décès; Invalides (hôtel des); Gelée, Marie-Catherine; Dezert, Antoine-Jean; officier (armée)
    - Inventaire après divorce, des biens dépendant de la communauté d'entre Simon-Charles Gervais, bijoutier fabricant, demeurant rue Aumaire, n° 115, et de Madeleine Berthier, son épouse., 14 pluviose an X (3 février 1802)
      inventaire; Aumaire (rue); Gervais, Simon-Charles; Berthier, Madeleine; orfèvre
    - Inventaire après décès de Jean-Charles Chariot, voiturier, à Auteuil., 2 ventôse an X (21 février 1802)
      inventaire après décès; Auteuil (ancienne commune); Chariot, Jean-Charles; transporteur de marchandises
    - Inventaire après décès de Jean-Noël Leclerc, jardinier, rue Saint-Dominique, n° 1096, du Gros Caillou., 21 ventôse an X (12 mars 1802)
      inventaire après décès; Saint-Dominique-du-Gros-Caillou (rue); Leclerc, Jean-Noël; jardinier
    - Inventaire après décès de Marie-Joséphine-Françoise Thomé, épouse de Louis-François Bienaimé, à Coulommiers (Seine-et-Marne)., 10 floréal an X (30 avril 1802)
      inventaire après décès; Coulommiers (Seine-et-Marne); Thomé, Marie-Joséphine-Françoise; Bienaimé, Louis-François
    - Inventaire après décès de Julienne Delattre, épouse de Etienne-Ignace Billet, rue Feron, n° 976., 13 floréal an X (3 mai 1802)
      inventaire après décès; Férou (rue); Delattre, Julienne; Billet, Etienne-Ignace
    - Inventaire après décès de Marguerite Grisard, fille majeure, rue de Grenelle, n° 362., 21 floréal an X (11 mai 1802)
      inventaire après décès; Grenelle (rue de); Grisard, Marguerite
    - Inventaire après décès de Philippe Paumier, rue des Brodeurs, n° 830., 1er prairial an X (21 mai 1802)
      inventaire après décès; Brodeurs (rue des); Paumier, Philippe
    - Inventaire après décès de Marie Huguet, épouse de Jean-Baptiste-Barthélémy Cellier., 8 prairial an X (28 mai 1802)
      inventaire après décès; Huguet, Marie; Cellier, Jean-Baptiste-Barthélémy
    - Inventaire après décès de Nicolas Morichard, rue du Petit Bac, n° 1160., 27 prairial an X (16 juin 1802)
      inventaire après décès; Petit-Bac (rue du); Morichard, Nicolas
    - Inventaire après décès de Catherine Casquin, épouse de Antoine Rigny, rue des Petits Augustins, n° 126., 17 messidor an X (6 juillet 1802)
      inventaire après décès; Petits-Augustins (rue des); Casquin, Catherine; Rigny, Antoine
    - Inventaire après décès de Nicolas Didier, rue du Bac, n° 135., 23 thermidor an X (11 août 1802)
      inventaire après décès; Bac (rue du); Didier, Nicolas
    - Inventaire après décès de François-Augustin Caffin., 27 fructidor an X (14 septembre 1802)
      inventaire après décès; Caffin, François-Augustin
  - Répertoire. an XI, vendémiaire - an XIV, nivôse, 2 vendémiaire an XI (24 septembre 1802) - 10 nivôse an XIV (1805); MC/RE/VIII/14
    - Inventaire après décès de Jean-Michel Vivien., 3 vendémiaire an XI (25 septembre 1802)
      MC/RE/VIII/14
      inventaire après décès; Vivien, Jean-Michel
    - Inventaire après décès de Marie-Julienne Chartier, veuve en 1ères noces de Jacques Delapierre Deschainées, et épouse de Célestin-Joseph Robache., 25 brumaire an XI (16 novembre 1802)
      inventaire après décès; Chartier, Marie-Julienne; Robache, Célestin-Joseph; Delapierre Deschainées, Jacques
    - Inventaire après décès de Elisabeth-Victoire Compagnon, épouse de Jean-Antoine Lequin, rue de Poitou, n° 38., 12 nivôse an XI (2 janvier 1803)
      inventaire après décès; Poitou (rue de); Compagnon, Elisabeth-Victoire; Lequin, Jean-Antoine
    - Inventaire après décès de François-Pierre Eversdyck., 23 pluviose an XI (12 février 1803)
      inventaire après décès; Eversdyck, François-Pierre
    - Inventaire après décès de Jean-François Tupin., 13 ventôse an XI (14 mars 1803)
      inventaire après décès; Tupin, Jean-François
    - Inventaire après décès de Hélène-Amédée Duvivier, épouse de Pierre-François-Jacquot Damersbach., 2 germinal an XI (23 mars 1803)
      inventaire après décès; Duvivier, Hélène-Amédée; Damersbach, Pierre-François-Jacquot
    - Inventaire après décès de Marie-Madeleine Dieudonné, veuve en 1ères noces de Claude-Alexis Blondeau de Chaux Neuve, et épouse de Simon-Louis Clere, horloger, rue du Tribunal., 30 germinal an XI (20 avril 1803)
      inventaire après décès; Tribunat (rue du); Dieudonné, Marie-Madeleine; Clere, Simon-Louis; Blondeau, Claude-Alexis; horloger
    - Inventaire après décès de Charles Couchot, veuf de Geneviève-Charlotte Fournier., 10 floréal an XI (30 avril 1803)
      inventaire après décès; Couchot, Charles; Fournier, Geneviève-Charlotte
    - Inventaire après décès de Jacques-François Becquet, rue de la Chauimière, n° 1039., 3 prairial an XI (23 mai 1803)
      inventaire après décès; Chaumière (rue de la); Becquet, Jacques-François
    - Inventaire après décès de Jean-Henri Eberts, rue de la Convention, n° 21., 4 prairial an XI (24 mai 1803)
      inventaire après décès; Convention (rue de la); Eberts, Jean-Henri
    - Inventaire après divorce de Marie-Cécile Ribour, et de Georges-François Robert, rue des Nonnaindières, n° 48., 19 prairial an XI (8 juin 1803)
      inventaire; Nonnains-d'Hyères (rue des); Ribour, Marie-Cécile; Robert, Georges-François
    - Inventaire après décès de Pierre Cornette, rue de Verneuil, n° 442., 2 messidor an XI (21 juin 1803)
      inventaire après décès; Verneuil (rue de); Cornette, Pierre
    - Inventaire après décès de Daniel-Jacques Sage, le 26 messidor an 11., 2 thermidor an XI (21 juillet 1803)
      inventaire après décès; Sage, Daniel-Jacques
    - Inventaire après décès de Antoinette-Françoise Nolleau, fille majeure, rue du Petit Lyon Saint-Sulpice, n° 690., 5 fructidor an XI (23 août 1803)
      inventaire après décès; Petit-Lion-Saint-Sulpice (rue du); Nolleau, Antoinette-Françoise
    - Inventaire après décès de Jean-Prudent Lebeau, rue Chapon, n° 195., 14 fructidor an XI (1er septembre 1803)
      inventaire après décès; Chapon (rue); Lebeau, Jean-Prudent
    - Inventaire après décès de Eléonore-Louise Maitre, épouse de Jean-Blaise-Maurice Drourard, rue de Condé., 5 jour complémentaire an XI (22 septembre 1803)
      inventaire après décès; Condé (rue de); Maitre, Eléonore-Louise; Drourard, Jean-Blaise-Maurice
    - Inventaire après décès de Mme Leblanc, veuve de Gerfaut Labenardière., 15 vendémiaire an XII (8 octobre 1803)
      inventaire après décès; Leblanc, Mme; Labenardière, Gerfaut
    - Inventaire après décès de Mr Lefèvre., 17 vendémiaire an XII (10 octobre 1803)
      inventaire après décès; Lefèvre, M.
    - Inventaire après décès de Melle Cantrelle, épouse de Mr Lebigre., 8 frimaire an XII (30 novembre 1803)
      inventaire après décès; Cantrelle; Lebigre